



# Curriculum Vitae Andrzej Winogradow

Nazywam się Andrzej Winogradow i szukam nowych wyzwań. Moim celem jest zostać programistą, jednak wiele dróg może prowadzić do celu. Doskonałość wymaga czasu, a ja jestem na początku drogi, jednak nie raz już osiągałem sukces. Wszystko dzięki samodzielności, kreatywności, odporności na stres oraz determinacji w dążeniu do celu. Liczę, że dotychczasowe doświadczenie okaże się ciekawym i wartościowym uzupełnieniem umiejętności technicznych.

Dane Osobowe:

Imię i Nazwisko:

Andrzej Winogradow

Data urodzenia:

08.01.1981 r. Miejsce zamieszkania:

Sopot

Telefon:

+48 503 113 853

Email:

Andrzej.Winogradow@GMail.com

Języki:

Polski - Język ojczysty

Angielski - C1 - Zaawansowany

Niemiecki - A1 - Podstawowy, niekomunikatywny

## Wykształcenie:

2000-2005 Uniwersytet Gdański Wydział Ekonomiczny, nieukończony, 5

<u>1996-2000</u> III LO Gdynia

Klasa o profilu matematycznym

## Kursy:

Zapraszam do moich repozytoriów na serwisie

GitHub (GitHub.com/AndrzejWinogradow), gdzie poza przykładowymi skryptami mogą się Państwo zapoznać z pełną listą odbytych kursów i warsztatów. Repozytoria zostały podzielone tematycznie na:

- Python
- Django
- SQL
- JavaScript/CSS

## Umiejętności:

## Dobra znajomość:

- Python
- Django
- SQL
- JavaScript/CSS

#### Inne:

prawo jazdy kat B

### Doświadczenie Zawodowe:

01.2011 - 05.2020 WinMedia Andrzej Winogradow

Działalność Jednoosobowa

- Organizacja eventów sportowych
- Obsługa contentowa stron internetowych i social media
- Produkcja video z eventów sportowych w technologii streamingowej jak i offline
  Szerokie spektrum prowadzonej działalności pozwoliło mi nabyć umiejętności współpracy w grupie jak i nadzorowania projektów

#### Doświadczenie Dodatkowe:

2004 - 2021 Trener/Zawodnik Bilard/Karambol/Snooker

- Uprawnienia Polskiego Związku Bilardowego
- Asystent Trenera Mistrzostwa Europy Juniorów Holandia 2019
- Kapitan I Trener Drużyn Green Clubu Gdańsk 2004-2020, Od Założenia Drużyny Ligowej Po Awans Do Ekstraklasy
- Złote Medale Indywidualnie I Drużynowo Wychowanków Na Mistrzostwach Polski Juniorów
- Mistrz Polski Amatorów 2008, Wielokrotny Medalista Pucharu Polski, Brązowy Medalista Mistrzostw Polski W Karambol Nauka radzenia sobie z presją, kreatywność i wykorzystywanie schematów, determinacja w pracy nad sobą jako jedyna droga do sukcesu. Umiejętność przekazywania tych cech i wiedzy innym. Tego właśnie uczy jedna z najtrudniejszych dyscyplin sportowych.

### Kontakt:

mail: Andrzej.Winogradow@GMail.com www.linkedin.com/in/andrzejwinogradow Github.com/AndrzejWinogradow

phone: +48 503 113 853

